臺北高等行政法院判決
　　　　　　　　　　　　93年度簡字第328號
　　原　　　告　永吉市有限公司
　　代　表　人　甲○○
　　被　　　告　財政部台灣省北區國稅局
　　代　表　人　許虞哲（局長）
　　訴訟代理人　乙○○
上當事人間因營業稅事件，原告不服財政部中華民國90年12月7
日台財訴字第0900047020號訴願決定，提起行政訴訟。本院判決
如下：
　　主 文
原告之訴駁回。
訴訟費用由原告負擔。
　　事  實
一、事實概要：
    原告原登記營業項目為超級市場，未依法辦理變更登記，擅
    自自民國89年2月4日至89年3月22日增加經營電玩業務，計
    逃漏營業額新台幣（下同）228,571元，案經台北縣警察局
    新莊分局89年3月22日查獲，取具偵訊（調查）筆錄及移送
    表等資料，移由原處分機關台北縣政府稅捐稽徵處審理違章
    成立，除核定補徵營業稅11,429元外，並依營業稅法第51條
    第7款規定，按所漏稅額11,429元處3倍罰鍰計34,200元（計
    至百元止）。原告不服，申經復查結果，未獲變更，提起訴
    願，經遭駁回，遂向本院提行政訴訟。
二、兩造聲明：
　(一)原告聲明求為判決：
    1.訴願決定及原處分均撤銷。
    2.訴訟費用由被告負擔。
　(二)被告聲明求為判決：
    原告之訴駁回，訴訟費用由原告負擔。
三、兩造之陳述：
　(一)原告主張之理由：
    原告自85年9月開業至今，因89年營業額一直下降，經營困
    難，89年3月4日擺設電玩機台，貼補經營之困境。於89年3
    月4日至89年3月22日經警察取締時並未察覺筆錄有誤即簽名
    ，當收到罰緩繳款單時，始知被罰金額有誤。營業期間應自
    89年3月4日至同年月22日，每日營業額為1,500元，而非
    5,000元，原告因一時無知，造成違規，今原告經營困難已
    停止營業，請從輕發落云云。
  (二)被告主張之理由：
    1.按「在中華民國境內銷售貨物或勞務及進口貨物，均應依
      本法規定課徵營業稅。」「營業人依第28條申請營業登記
      之事項有變更，或營業人合併、轉讓、解散或廢止時，均
      應於事實發生之日起15日內填具申請書，向主管稽徵機關
      申請變更或註銷營業登記。」及「納稅義務人，有左列情
      形之一者，除追繳稅款外，按所漏稅額處一倍至十倍罰鍰
      ，並得停止其營業：一、．．．七、其它漏稅事實者。」
      分別為營業稅法第1條、第30條第1項及第51條第7款明文
      規定。
    2.原告原登記營業項目為超級市場，涉嫌未依法辦理變更登
      記，擅自自89年2月4日至89年3月22日增加經營電玩業務
      ，計逃漏營業額228,571元，案經台北縣警察局新莊分局
      89年3月22日查獲，取具偵訊（調查）筆錄、移送表等資
      料，以89年4月23日新警一行第9030號函，移由台北縣政
      府稅捐稽徵處審理違章成立，核定補徵營業稅11,429元，
      並依違反營業稅法第51條第7款規定，按所漏稅額處3倍之
      罰鍰計34,200元（計至百元）。原告不服，主張台北縣警
      察局於89年3月22日稽查發現，原告放置娛樂性質電玩，
      即開始填寫筆錄，且原告之負責人係女子，並未察覺筆錄
      內容有誤，即予簽名，主張擺放電玩之營業期間為89年3
      月4日至同年月22日計19日，而非筆錄所寫自89年2月4日
      開始，又每日營業額為1,500元，而非筆錄5,000元，請予
      查明重新核定云云，申經復查決定以，經台北縣政府稅捐
      稽徵處以90年3月28日90北稅法字第48037號函請原告就復
      查主張提供相關事證資料供核，原告並未對其主張提示購
      買電玩之進項憑證等相關事證供核，僅於90年4月13日提
      供估價單三紙，說明擺放電玩之營業情形及期間自89年3
      月4日開始，而非筆錄所載89年2月4日開始，台北縣政府
      稅捐稽徵處以上開資料屬收款紀錄非進貨資料，難以採信
      ，且查獲之調查筆錄、移送表均經原告認明無訛後始簽名
      ，原告所稱，委無足採為由，而駁回其復查之申請。
    3.原告提起訴願，經財政部以參照「當事人主張事實須負舉
      證責任，倘其所提之證據不足為主張事實之證明，自不能
      認其主張之事實為真實。」行政法院（現改制為最高行政
      法院）36年度判字第16號判例可資參照。以原告自89年2
      月4日至89年3月22日增加經營電玩業務，每日營業額為
      5,000元，有偵訊（調查）筆錄及移送表等資料可佐證，
      原告雖提示估價單，惟查該估價單僅知原告89年3月4日進
      電玩8台，及其收款紀錄，尚難證明所訴營業期間為19 日
      ，每日營業額為1,500元為真實，將訴願駁回。
    4.原告提起行政訴訟主張自89年2月4日至89年3月22日增加
      經營電玩業務，因營業額下降，乃由擺設娛樂遊戲機台，
      貼補經營之困境等，於89年2月22日警察取締時並未察覺
      筆錄內容有誤，即予簽名，當收到罰緩繳款單時，始知被
      罰金額有誤，請求從輕發落等語。
    5.原告自89年2月4日至89年3月22日增加經營電玩業務，擺
    6.綜上所述，原處分及所為復查、訴願決定並無違誤，請判
      決如被告答辯之聲明等語。
　　理  由
一、查原適用通常訴訟程序，惟因司法院令行政訴訟法第229條
    第1項所定適用簡易程序之數額增至20萬元，本件訴訟標的
    金額合於司法院令所定金額以內，爰改以簡易訴訟程序審理
    ；又查營業稅本屬國稅而委託各縣市稅捐稽徵處代徵，惟自
    92年1月1日起移回財政部所屬各地區國稅局自行稽徵，本件
    被告亦已聲明承受訴訟，合先明。
二、本件原告原登記營業項目為超級市場，未依法辦理變更登記
    ，擅自自民國89年2月4日至89年3月22日增加經營電玩業務
    ，計逃漏營業額新台幣（下同）228,571元，案經台北縣警
    察局新莊分局89年3月22日查獲，移由原處分機關台北縣政
    府稅捐稽徵處審理違章成立，除核定補徵營業稅11,429元外
    ，並依營業稅法第51條第7款規定，按所漏稅額11,429元處3
    倍罰鍰計34,200元（計至百元止）。
三、原告對其未依法辦理變更登記，增加經營電玩業務，於89
    年3月22日為警當場查獲一節，並不爭執，惟主張其係自89
    年3月4日起始擺放電玩，並非自89年2月4日起擺放，且每日
    營業額為1,500元，亦非5,000元云云。
四、按「在中華民國境內銷售貨物或勞務及進口貨物，均應依本
    法規定課徵營業稅。」及「營業人依第28條申請營業登記之
    事項有變更，或營業人合併、轉讓、解散或廢止時，均應於
    事實發生之日起15日內填具申請書，向主管稽徵機關申請變
    更或註銷營業登記。」及「納稅義務人，有左列情形之一者
    ，除追繳稅款外，按所漏稅額處一倍至十倍罰鍰，並得停止
    其營業：一、．．．七、其他漏稅事實者。」分別為營業稅
    法第1條、第30條第1項及第五十一條第七款所明定。本件原
    告原登記營業項目為超級市場，竟未依法辦理變更登記，擅
    自自89年2月4日至89年3月22日增加經營電玩業務，計逃漏
    營業額228,571元，案經台北縣警察局新莊分局89年3月22
    日查獲等情，有警訊（調查）筆錄附在原處分卷可稽，原告
    對其未辦營業變更登記，即擅自擺放電玩一節亦不爭執，惟
    主張其係自89年3月4日起始擺放，每日營業額僅1,500元，
    並非5,000元云云。惟按「當事人主張事實須負舉證責任，
    倘其所提之證據不足為主張事實之證明，自不能認其主張之
    事實為真實。」（現改制為最高行政法院之前行政法院36年
    度判字第16號判例參照），本件原告確係自89年2月4日起擺
    放，每日營業額為5,000元等情，有經原告簽名之警訊筆錄
    附在原處分卷可證，原告事後否認，並未提出任何證據證明
    其所言為真實，自難採據。從而，原處分核定補徵營業稅
    11,429元外，並依營業稅法第51條第7款規定，按所漏稅額
    11,429元處3倍罰鍰計34,200元（計至百元止），於法並無
    不合，訴願決定予以維持，亦稱妥適。原告徒執前詞，訴請
    撤銷，為無理由，應予駁回。
據上論結，本件原告之訴為無理由，爰依行政訴訟法第236條、
第195條第1項後段、第98條第三項前段，判決如主文。
中　　華　　民　　國　　93　　年　　 3　　 月　　31　　日
                 臺 北 高 等 行 政 法 院   第 七 庭
                                         法  官  林金本
上為正本係照原本作成。
本件以訴訟事件所涉及之法律見解具有原則性者為限，始得於本
判決送達後20日內向本院提出上訴狀並表明上訴理由，如已於本
判決宣示後送達前提起上訴者，應於判決送達後20日內補具上訴
理由（均按他造人數附繕本），且經最高行政法院許可後方得上
訴。
中　　華　　民　　國　　93　　年　　 3　　 月　　31　　日
                                         書記官  簡信滇
